【裁判字號】    97,易緝,82
【裁判日期】    970502
【裁判案由】    竊盜等
【裁判全文】
臺灣臺中地方法院刑事判決  97年度易緝字第82號
公  訴  人  臺灣臺中地方法院檢察署檢察官
被      告  甲○○
上列被告因竊盜等案件，經檢察官提起公訴（九十一年度偵字第
一一○一四號），本院判決如下：
    主    文
甲○○共同連續攜帶兇器竊盜，處有期徒刑壹年捌月，扣案之磨
砂機壹部、銼刀貳支、鐵鎚支、老虎鉗壹支、萬能起子肆支、
數字模具壹盒等物均沒收。
    犯罪事實
一、甲○○曾犯違反票據法、竊盜、恐嚇、贓物等罪，均已執行
    完畢（以本件犯罪時間而言，不構成累犯）。其因故積欠綽
    號「大俠」之真實姓名年籍不詳成年男子債務，無法償還，
    遂與「大俠」共同基於意圖為自己不法所有之概括犯意，由
    「大俠」連續於如附表所示之時間，攜帶客觀上對於人之身
    體具有危險性，可為兇器之萬能起子四支，於附表所示之地
    點，以萬能起子開啟機車之電門開關之方式，竊取如附表所
    示之機車八臺。得手後，均先將所竊機車停放在甲○○位於
    臺中市○區○○路二巷十六號之租屋處一樓房間，約定由甲○○將機車車牌拆下丟棄，並以鐵鎚、磨砂機、銼刀、老虎
    鉗、數字模具等工具，將該等機車原有之引擎號碼磨平，再
    將隨意捏造之不實引擎號碼刻打於其上，以此方式逃避警方
    追查，而交由「大俠」出售牟利。其中如附表編號二及編號
    四之機車車體，已由「大俠」以不詳方式取走或出售，僅留
    存車牌於該處，另編號一及編號七之兩臺機車，已由甲○○
    於上開處所以上開方式偽造完成（詳如附表備註欄所示），
    足以生損害於原車主丙○○、癸○○及監理機關對車輛管理
    之正確性。嗣於九十一年六月四日十一時許，為警在臺中市
    ○區○○路二巷十六號前查獲，並扣得ＫＹＱ－二六二號、
    ＫＷＦ－一二一號兩面車牌（該兩輛機車車體未查獲）及如
    附表所示其餘六輛機車，及用以偽造引擎號碼之磨砂機一部
    、銼刀二支、鐵鎚三支、老虎鉗一支、萬能起子四支、數字
    模具一盒等物。
二、案經臺中市警察局第一分局報請臺灣臺中地方法院檢察署檢
    察官偵查起訴。
    理    由
壹、程序部分：
一、被告之自白，非出於強暴、脅迫、利誘、詐欺、疲勞訊問、
    違法羈押或其他不正之方法，且與事實相符者，得為證據，
    刑事訴訟法第一百五十六條第一項定有明文。被告於審判時
    已供承警詢中之陳述屬實，當非出於不正方法所取得，復有
    補強證據足資佐證（詳後述），自得為證據。
二、次按被告以外之人於審判外之陳述，雖不符刑事訴訟法第一
    百五十九條之一至同條之四之規定，而經當事人於審判程序
    同意作為證據，法院審酌該言詞陳述或書面陳述作成時之情
    況，認為適當者，亦得為證據，刑事訴訟法第一百五十九條
    之五第一項定有明文。查本件證人即被害人丙○○、己○○
    、庚○○、戊○、癸○○、壬○○、辛○○及證人即被害人
    丁○○之父林明全在警詢中之指述，雖未具結，但業經被告
    於審判程序中同意作為證據，本院審酌該等被害人與被告並
    無仇怨，警詢時亦無人情施壓、干擾或不當取供情形，認為
    依刑事訴訟法第一百五十九條之五第一項之規定，有證據能
    力。
三、再按被告以外之人於偵查中向檢察官所為陳述，除顯有不可
    信之情況者外，得為證據，刑事訴訟法第一百五十九條之一
    第二項定有明文。惟按證人、鑑定人依法應具結而未具結者
    ，其證言或鑑定意見，不得作為證據，刑事訴訟法第一百五
    十八條之三有明文規定。故證人於偵查中之證言，若未具結
    ，原則上無證據能力，若已具結而為證述，除顯有不可信之
    情況外，具有證據能力。本件證人乙○○於九十一年十月四
    日偵訊時之證述，因檢察官未命其具結，故無證據能力；於
    九十一年十月二十四日偵訊時之證述，因已依法具結，復查
    無何等顯不可信之情況，故有證據能力。至於證人乙○○於
    審判中已依法具結之證言，具有證據能力，自不待言。
貳、實體部分：
一、訊據被告甲○○矢口否認前述犯行，辯稱：伊警詢所述屬實
    ，其中伊所稱綽號「大俠」即為乙○○，乙○○於案發前一
    年請伊打電話給組頭，代簽新臺幣（下同）兩千元賭資的六
    合彩，伊心想不會中獎，也沒有錢給組頭，故沒有打電話簽
    賭，但騙乙○○已經簽好了，結果開獎時開出該號碼，因此
    應賠償乙○○六十萬元，但伊無力清償，故提供其承租之臺
    中市○區○○路二巷十六號住處供乙○○居住，每月抵銷房
    租八千元，扣案全部贓車均為乙○○所竊取，與伊無關，乙○○曾說一臺車以一千元代價請伊偽造引擎號碼，但因伊當
    時肝已經化膿，身體不適，而未答應，且伊也不會變造云云
    。惟查：
（一）被告於查獲當日（九十一年六月四日）警詢時已坦承：「
      （臺中路二巷十六號房屋）是我以每個月新臺幣一萬元向
      屋主承租。（警方查獲這六部機車及機車車牌二面為何人
      所竊取？）是我朋友綽號大俠（真實姓名住址我不知道）
      以警方現所查獲之萬能起子開啟機車之電門開關竊取。我
      只負責大俠所竊取回來之機車將引擎號碼變造……是由我
      變造機車引擎號碼的。我是先用鐵鎚將機車引擎號碼打平
      ，（看不到原有之引擎號碼）再用打引擎號碼之模具打上
      號碼。（你變造機車之引擎號碼由何處得來？）我自己亂
      編的。（你變造這些機車引擎號碼作何用途？）是大俠要
      用來賣給中古商圖利。（你與大俠如何分贓？）我因之前
      欠大俠一筆錢，約六十幾萬無法清償，所以大俠叫我來幫
      他變造機車引擎號碼，但都未分到錢。」等語（見偵查卷
      第九、第十頁），內勤檢察官訊問時改稱：「（有無共犯
      ？）都是我自己做的。（有無工具？）我用自備扳手插入
      鑰匙孔發動引擎。（為什麼磨損引擎號碼？）讓別人查不
      到。（為什麼這麼做？）我欠別人很多錢，準備拿去賣。
      ……（查到這些磨砂機、銼刀、鐵鎚等工具是你的？）是
      。（為什麼在警局說大俠跟你去偷？）是我自己去偷的。
      （有無大俠這個人？）大俠就是我。（你都在哪裡磨引擎
      ？）在家裡房間。」（偵查卷第六一頁），嗣後始翻供否
      認稱：伊已將房屋轉租乙○○，竊車及偽造引擎號碼都是
      乙○○所為，伊完全不知情云云。然而被告當時均與女友
      張美玲同居於張美玲位於臺中市○○路六之十號七樓文心
      國宅之租屋處，此點為被告所不爭執（見九十一年六月四
      日本院訊問筆錄－－九十一年度聲羈字第三○五號卷第四
      頁背面、第五頁，九十一年八月一日被告偵訊筆錄－－偵
      查卷第一一五頁最後一行），被告何以甘願每月負擔一萬
      元房租，繼續承租臺中路二巷十六號房屋，衡情被告必有
      一定之用途，否則何不將房屋退租，將節省下來之每月一
      萬元之現金，按月給付乙○○，作為清償債務用，最為簡
      便？再者，查獲當日（九十一年六月四日）僅在臺中市○○路二巷十六號前查獲被告一人，被告自承伊去開門時警
      察即來抓了（九十一年八月一日被告偵訊筆錄，偵查卷第
      一一五頁倒數第六行），乙○○卻未在其內，被告對於當
      日為何會至該租屋處，於偵查中係稱：乙○○向伊借用伊
      所有之車號ＳＹＢ－三七二號輕型機車去騎，被開了三千
      元之罰單，伊無錢繳納罰鍰，故於當天去找乙○○拿這三
      千元云云（九十一年八月一日被告偵訊筆錄，偵查卷第一
      一五頁倒數第五行），審判中卻稱：「被警察查獲那天，
      證人（乙○○）叫我去該處，他說要給我房租八千元，我
      才去的，我不知道為何證人（乙○○）沒有在該處。」、
      「因為房東打電話跟我要房租，我當時沒有錢繳房租，我
      就打電話給乙○○，請他先拿八千元的房租給我，他說好
      ，所以我才會過去。之前都有抵債，一個月抵八千元。」
      云云（審判筆錄第十二頁、第十六頁），前後歧異，實難
      採信。互核結果，被告警詢中之自白，對於與「大俠」如
      何分工、伊如何偽造引擎號碼之方法、過程及動機等，均
      供述甚詳，核與現場跡證、扣案物品等等，均相吻合。被
      告於內勤檢察官訊問時改稱係伊一人獨自所為云云，惟對
      於竊取機車之方法，供稱係以自備扳手插入鑰匙孔發動引
      擎云云，然查機車之鑰匙孔甚小，一般之扳手難以插入鑰
      匙孔，故被告該次偵訊之自白難以認為與事實相符，而以
      被告於警詢時所述，由「大俠」持萬能起子開啟電門開關
      之方式竊取機車，而由被告負責偽造引擎號碼等情，較為
      可信，且被告於查獲之初在警局中之自白，最接近案發時
      間，受外界干擾亦最少，最為可採。故本件被告於警詢時
      之自白應與事實相符，被告於查獲當日至臺中路二巷十六
      號之目的，應係為繼續偽造其餘機車之引擎號碼無疑，其
      事後翻異前詞，乃係卸責之語，不足採信。
（二）此外尚有被害人丙○○、己○○、庚○○、戊○、癸○○
      、壬○○、辛○○及證人即被害人丁○○之父林明全於警
      詢中陳述甚詳，復有前述被害人立具之贓物認領保管收據
      及搜索扣押筆錄、搜索扣押物品目錄表、現場圖、現場照
      片、車輛竊盜車牌失竊資料個別查詢報表等在卷可稽，及
      扣案之磨砂機一部、銼刀二支、鐵鎚三支、老虎鉗一支、
      萬能起子四支、數字模具一盒等物可證，事證明確，被告
      犯行洵堪認定。
（三）至於證人乙○○坦承借住該處，惟否認綽號「大俠」及竊
      取機車等情，因事涉證人乙○○本身之刑責問題，自難期
      待其為真實之陳述，難以作為對於被告有利或不利之認定
      。證人乙○○是否即為綽號「大俠」之人，雖尚有待檢察
      官查明，然而對於被告甲○○與綽號「大俠」之人共犯本
      件罪行之罪責並無影響，併此敘明。
二、按刑法及刑法施行法業於民國（下同）九十四年二月二日經
    總統以華總一義字第○九四○○○一四九○一號令修正公布
    ，並於被告行為後之九十五年七月一日施行。按行為後法律
    有變更者，適用行為時之法律，但行為後之法律有利於行為
    人者，適用最有利於行為人之法律，現行刑法第二條第一項
    定有明文。此條規定乃與刑法第一條罪刑法定主義契合，而
    貫徹法律禁止溯及既往原則，係規範行為後法律變更所生新
    舊法律比較適用之準據法，是刑法第二條本身雖經修正，但
    刑法第二條既屬適用法律之準據法，本身尚無比較新舊法之
    問題，應一律適用裁判時之現行刑法第二條規定以決定適用
    之刑罰法律，先予辨明。又以本次刑法修正之比較新舊法，
    應就罪刑有關之共犯、未遂犯、想像競合犯、牽連犯、連續
    犯、結合犯，以及累犯加重、自首減輕暨其他法定加減原因
    （如身分加減）與加減例等一切情形，本於統一性及整體性
    原則，綜其全部罪刑之結果而為比較，亦有最高法院九十五
    年度第八次刑庭會議決議可資參照。經查：
（一）被告行為後，刑法第二十八條業經修正公布施行，修正後
      刑法第二十八條規定：「二人以上共同實行犯罪之行為者
      ，皆為正犯」，與修正前同條規定：「二人以上共同實施
      犯罪之行為者，皆為正犯」不同，揆諸本條之修正理由係
      為釐清陰謀共同正犯、預備共同正犯、共謀共同正犯是否
      合乎本條規定之正犯要件。而本件被告甲○○與綽號「大
      俠」之人均屬實行犯罪行為之正犯，則適用修正施行前、
      後之刑法第二十八條規定，均為共同正犯，並無二致。
（二）修正後刑法第五十六條規定，業已刪除連續犯之規定。故
      連續數行為而犯同一罪名，依修正前刑法第五十六條規定
      ，為連續犯，應以一罪論，僅得加重其刑；但依修正後規
      定，則已無連續犯可資適用，即應將各次犯行以數罪併合
      處罰。是此刪除雖非犯罪構成要件之變更，但顯已影響行
      為人刑罰之法律效果，自屬法律有變更，依修正後刑法第
      二條第一項規定比較新、舊法結果，仍應適用較有利於被
      告之行為時法律，即修正前刑法而論以連續犯。
（三）刑法第五十五條後段之牽連犯規定亦經刪除，是於新法修
      正施行後，行為人所犯之各罪，即須分論併罰。經比較新
      舊法之規定，修正後之規定對於被告較為不利，依刑法第
      二條第一項前段之規定，自應適用行為時且較有利於被告
      之法律，即刑法第五十五條後段之規定，從較重之一罪予
      以論處。
（四）綜合上述各條文修正前、後之比較，以整體適用修正前刑
      法之相關規定對被告較為有利，自應整體適用被告行為時
      即修正前之法律。至於刑法第二百二十條第三項雖移列於
      第十條第六項，惟該條第一項並未修正，故毋庸比較新舊
      法之規定。
三、查扣案之萬能起子均為金屬製品，材質堅硬，對於人之身體
    具有危險性，綽號「大俠」之人持以行竊，係犯刑法第三百
    二十一條第一項第三款之加重竊盜罪。次按汽、機車之引擎
    號碼係表示製造工廠及出廠時期之識別標誌，乃表示一定用
    意之證明，依刑法第二百二十條第一項規定，應以私文書論
    ，且磨滅引擎號碼，再打造另一號碼，乃具有創設性，足以
    生損害於原車主及車輛監理機關對車輛管理之正確性，應屬
    偽造準私文書而非變造（最高法院九十年度臺上字第三三二
    二號判決意旨參照）。起訴書認被告係犯刑法第二百十二條
    偽造特種文書罪，容有未洽，惟業經公訴檢察官於論告時更
    正，故本院毋庸再行變更起訴法條。再按「事前與盜匪同謀
    ，事後得贓，如係以自己犯罪之意思，推由他人實施，即應
    認為共同正犯。」「以自己共同犯罪之意思，參與實施犯罪
    構成要件以外之行為，或以自己共同犯罪之意思，事先同謀
    ，而由其中一部分人實施犯罪之行為者，均為共同正犯。」
    司法院二十八年院字第一九○五號解釋、司法院大法官釋字
    第一○九號解釋可資參照。故核被告甲○○所為，係犯刑法
    第三百二十一條第一項第三款之攜帶兇器加重竊盜罪及第二
    百十條、第二百二十條之偽造準私文書罪。其與「大俠」間
    有犯意之聯絡及行為之分擔，均為共同正犯。渠等所犯八次
    竊盜犯行、兩次偽造準私文書犯行，時間緊接，犯罪構成要
    件相同，顯係基於概括之犯意反覆為之，應依修正前連續犯
    之規定論以一罪，並加重其刑。上開二罪間，具有方法結果
    之牽連關係，應依牽連犯之規定，從一重之加重竊盜罪處斷
    。爰審酌被告有多項前科，品行不佳，渠等所竊之機車多達
    八臺，且以磨滅原引擎號碼再偽造新引擎號碼用以蒙混出售
    之方式，致警方甚難追回贓車，犯罪所生之危害非小，犯罪
    後先於偵查中羈押二月，經檢察官釋放後，逃逸多年始通緝
    到案，顯見其逃避刑責、毫無悔意之僥倖心態，態度惡劣，
    惟其犯罪之動機係因積欠「大俠」債務無法償還，其並未從
    中分得利益，情節較「大俠」為輕，犯罪之手段平和，暨其
    智識程度、生活狀況等一切情狀，量處如主文所示之刑。扣
    案之磨砂機一部、銼刀二支、鐵鎚三支、老虎鉗一支、萬能
    起子四支、數字模具一盒等物，業經被告甲○○於警詢供承
    係供犯本件罪行所用之物，復於內勤檢察官訊問時坦承為其
    所有，核被告既與「大俠」分工共犯本件罪行，而查獲處所
    復為被告所租用，被告供稱該等工具為其所有一節，應堪採
    信，倘非屬被告所有，衡情亦為共同正犯「大俠」所有，故
    應依刑法第三十八條第一項第二款之規定宣告沒收。
四、末查，被告犯罪時間雖在中華民國九十六年罪犯減刑條例之
    減刑基準日即九十六年四月二十四日以前，但被告前未到案
    而經本院於九十二年十月十七日發布通緝，其未自動歸案而
    係於九十七年二月七日為警逮捕，依該條例第五條之規定，
    不得依該條例之規定減刑。
五、移送併辦意旨（九十三年度偵字第七五○五號）另以：被告
    甲○○意圖為自己不法之所有，於九十三年一月三十一日下
    午一時三十分許，在台中市○區○○○街科博館旁，竊得傅
    柏寧所有牌照號碼ＰＰ六－八○二號重型機車後，即於當天
    下午二時許，在臺中市○○路某處，將前開機車售予劉清雲
    （劉清雲業經檢察官另聲請簡易判決處刑），因認被告甲○○此部分亦涉犯竊盜罪嫌，且與起訴部分有連續犯之裁判上
    一罪關係而移送併辦等語。惟查：起訴部分之犯罪時間為九
    十一年一一至六月間，被告甲○○於偵查中之九十一年六月
    四日即因本案收押於臺灣臺中看守所，至同年八月二日釋放
    ，併辦部分之犯罪時間卻遲於九十三年一月三十一日，與起
    訴部分相距一年半以上，難認係出於概括犯意，而應係被告
    另行起意所為。故與起訴部分，即難認為連續犯之裁判上一
    罪，自非起訴效力所及，本院不得併予審理，應退還檢察官
    另行依法處理，附此敘明。
據上論斷，應依刑事訴訟法第二百九十九條第一項前段，刑法第
二條第一項、第三百二十一條第一項第三款、第二百二十條第一
項、第二百十條，修正前刑法第二十八條、第五十六條、第五十
五條、第三十八條第一項第二款，判決如主文。
中    華    民    國    97    年    5     月    2     日
                  刑事第十六庭  審判長法  官  林念祖
                                      法  官  楊文廣
                                      法  官  周玉蘭
以上正本證明與原本無異。
如不服本判決，應於送達後十日內向本院提出上訴狀（須敘述具
體理由並附繕本），上訴於臺灣高等法院臺中分院。
上訴書狀如未敘明理由，須於上訴期間屆滿後二十日內補提理由
書於本院。
                                      書記官  王麗雯
中    華    民    國    97    年    5     月    5     日
附錄論罪科刑法條
中華民國刑法第321條第1項第3款
犯竊盜罪而有左列情形之一者，處6月以上、5年以下有期徒刑：
三攜帶兇器而犯之者。
中華民國刑法第220條第1項
在紙上或物品上之文字、符號、圖畫、照像，依習慣或特約，足
以為表示其用意之證明者，關於本章及本章以外各罪，以文書論
。
中華民國刑法第210條
偽造、變造私文書，足以生損害於公眾或他人者，處 5 年以下有
期徒刑。
附表：
┌──┬──────┬──────┬─────────┬────────┐
│編號│犯 罪 時 間 │犯 罪 地 點 │行為態樣及所竊之物│備            註│
├──┼──────┼──────┼─────────┼────────┤
│    │91年1 月21日│臺中市北屯區│由「大俠」持萬能起│得手後由甲○○將│
│ 1. │21時許      │興安路二段45│子，插入鑰匙孔發動│車牌拆下丟棄，並│
│    │            │5 號前      │引擎，竊取丙○○所│在臺中市○○路2 │
│    │            │            │有車號JZ9-131號重 │巷16號1樓房間內 │
│    │            │            │型機車（價值約3萬 │將引擎號碼變造為│
│    │            │            │元）              │EH213470，為警查│
│    │            │            │                  │獲變造後之機車車│
│    │            │            │                  │體              │
├──┼──────┼──────┼─────────┼────────┤
│    │91年6 月1 日│臺中市北屯區│由「大俠」持萬能起│僅查獲車牌，車身│
│ 2. │20時30分許  │興安路一段52│子插入鑰匙孔發動引│不知去向        │
│    │            │號前        │擎，竊取己○○所有│                │
│    │            │            │車號KYQ-262號重型 │                │
│    │            │            │機車（價值約1萬5  │                │
│    │            │            │千元）            │                │
├──┼──────┼──────┼─────────┼────────┤
│    │91年6 月1 日│臺中市中區中│由「大俠」持萬能起│查獲完整機車    │
│ 3. │23時30分許  │華路與民族路│子，插入鑰匙孔發動│                │
│    │            │口          │引擎，竊取辛○○所│                │
│    │            │            │有車號MV7-655號重 │                │
│    │            │            │型機車（價值約4萬 │                │
│    │            │            │元）              │                │
├──┼──────┼──────┼─────────┼────────┤
│    │91年6 月3 日│彰化縣彰化市│由「大俠」持萬能起│僅查獲車牌，車身│
│ 4. │某時許      │南校街135 號│子，插入鑰匙孔發動│不知去向        │
│    │            │前          │引擎，竊取戊○所有│                │
│    │            │            │車號KWF- 251號重型│                │
│    │            │            │機車（價值不詳）  │                │
├──┼──────┼──────┼─────────┼────────┤
│    │91年6 月3 日│臺中市南區信│由「大俠」持萬能起│查獲完整機車    │
│ 5. │18時50分許  │義南街與正義│子，插入鑰匙孔發動│                │
│    │            │街口        │引擎，竊取庚○○所│                │
│    │            │            │有車號OBS-660號重 │                │
│    │            │            │型機車（價值約3萬 │                │
│    │            │            │元）              │                │
├──┼──────┼──────┼─────────┼────────┤
│    │91年6 月3 日│臺中市南區忠│由「大俠」持萬能起│查獲完整機車，但│
│ 6. │20時許      │明南路1106號│子，插入鑰匙孔發動│鑰匙孔已遭破壞，│
│    │            │前          │引擎，竊取丁○○所│無法插入車主原本│
│    │            │            │有車號DVD-323號重 │之鑰匙          │
│    │            │            │型機車（價值約2萬 │                │
│    │            │            │元）              │                │
├──┼──────┼──────┼─────────┼────────┤
│    │91年6 月4 日│臺中市南區信│由「大俠」持萬能起│得手後由甲○○在│
│ 7. │7 時許      │義南街109 號│子，插入鑰匙孔發動│臺中市○○路二巷│
│    │            │前          │引擎，竊取癸○○所│十六號住處一樓房│
│    │            │            │有車號JBJ-148號重 │間內將引擎號碼變│
│    │            │            │型機車（價值約3千 │造為KG9A -16767 │
│    │            │            │元）              │，為警查獲變造後│
│    │            │            │                  │之機車車體      │
├──┼──────┼──────┼─────────┼────────┤
│    │91年6月4日前│臺中市南屯區│由「大俠」持萬能起│查獲完整機車    │
│ 8. │某日        │黎明路一段17│子，插入鑰匙孔發動│                │
│    │            │3 巷2 弄32號│引擎，竊取壬○○所│                │
│    │            │前          │有車號YJI-868號重 │                │
│    │            │            │型機車（價值約3萬 │                │
│    │            │            │元）              │                │
└──┴──────┴──────┴─────────┴────────┘
附註：
91年度偵字第11014 號起訴書誤載部分
  (一)犯罪事實欄第六行「十八時十分」更正為「十八時五十分」
    。
  (二)犯罪事實欄第七行「興安路」後加「一段」（警詢筆錄亦有
    錯誤）。
  (三)犯罪事實欄第第八、九行「信義南路」皆更正為「信義南街
    」（警詢筆錄亦有錯誤）。
  (四)起訴書第二頁第一行辛○○所有機車號應更正為「MV7-655
    」。
  (五)起訴書第二頁第一、六行關於戊○所有重機車車號皆應更正
    為「KWF-251」。


司法院資訊處製作；財團法人民間司法改革基金會備份。
